臺灣雲林地方法院民事裁定
110年度簡字第158號
原      告  蔡土能  
被      告  陳坤煌  
上列當事人間請求損害賠償事件，本院裁定如下：
    主      文
原告之訴駁回。
訴訟費用由原告負擔。
    事實及理由
一、原告起訴主張：被告於民國110年5月11日下午2時41分許，
    駕駛車牌號碼00-0000號自用小貨車，沿雲林縣虎尾鎮興安
    路由西往東方向行駛，行至雲林縣虎尾鎮興安路與安溪里某
    產業道路之交岔路口時，本應注意行經無號誌交岔路口，應
    減速慢行，作隨時停車之準備，而依當時天候晴、日間自然
    光線、柏油路面乾燥、無缺陷、無障礙物、視線良好，無不
    能注意之情事，竟疏未注意貿然直行，適原告騎乘車牌號碼
    000-000號普通重型機車，沿上開安溪里某產業道路由北往
    南方向通過上開交岔路口，二車因而碰撞肇事，致原告受有
    雙側手肘擦傷、雙側膝蓋、小腿及腳擦傷等傷害（下稱系爭
    車禍）。為此，請求被告賠償損害，並聲明：被告應給付原
    告新臺幣（下同）160萬元，及自起訴狀繕本送達被告之翌
    日起至清償日止，按年息百分之五計算之利息。
二、被告則辯以：兩造已經在調解委員會調解成功了等語，並聲
    明：原告之訴駁回。
三、本院之判斷：
  ㈠按當事人就已繫屬於不同審判權法院之事件更行起訴、起訴
    違背第253條、第263條第2項之規定，或其訴訟標的為確定
    判決效力所及者，法院應以裁定駁回之，但其情形可以補正
    者，審判長應定期間先命補正，民事訴訟法第249條第1項第
    7款定有明文。又除別有規定外，確定之終局判決就經裁判
    之訴訟標的，有既判力；調解經當事人合意而成立；調解成
    立者，與訴訟上和解有同一之效力；和解成立者，與確定判
    決有同一之效力，同法第400條第1項、第416條第1項及第38
    0條第1項復有規定。再訴訟法上所謂一事不再理之原則，乃
    指同一事件已有確定之終局判決者而言。
  ㈡經查，原告與被告、訴外人黃素專即義達水電行因系爭車禍
    於110年9月1日上午9時45分許，在雲林縣虎尾鎮調解委員會
    成立調解，調解內容為：「一、對造人陳坤煌願意賠償聲請
    人蔡土能醫療費、車輛修復費共計新台幣（以下同）貳萬貳
    仟元整（含強制險），當場以現金貳仟元整給付聲請人蔡土
    能收執，不另製據，餘款貳萬元整約定於110年10月1日以前
    給付聲請人蔡土能。二、對造人黃素專即義達水電行車輛損
    壞自行負擔。三、兩造均願意放棄本事件民事其餘請求權，
    且不追究有關本事件之刑事責任。」之事實，有原告提出之
    雲林縣○○鎮○○○○○000○○○○○000號調解書在卷足憑，且經本院
    依職權調取上開調解事件卷宗查明屬實，則兩造已就系爭車
    禍所生原告得對被告請求之醫療費及機車修復費成立調解，
    且原告已拋棄其餘民事請求權，至為明確。
  ㈢兩造就同一車禍事故原因事實之損害賠償事件既經調解成立
    ，依首開法條規定及說明，該調解內容即與訴訟上和解、民
    事確定判決具有同一之效力，兩造均應受該調解內容之拘束
    ，即令兩造間可能因調解成立內容而受有不利益，亦屬調解
    過程相互讓步之結果，自不得再就相同原因事實之同一法律
    關係為請求。從而，本件訴訟應為上開與確定判決具有同一
    效力之調解筆錄效力所及，原告就同一法律關係再對被告為
    請求，顯係違反民事訴訟法「一事不再理」之規定，其起訴
    為不合法，而該不合法之情形復屬無法補正之事項，本院自
    得不命補正，逕以裁定駁回原告之訴。
四、依民事訴訟法第249條第1項第7款、第95條、第78條，裁定
    如主文。 
中　　華　　民　　國　　111 　年　　2 　　月　　23　　日
                  民事簡易庭    法  官  蔡碧蓉

以上正本係照原本作成。
如對本裁定抗告須於裁定送達後10日內向本院提出抗告狀，並應
繳納抗告費新台幣1,000 元。
中　　華　　民　　國　　111 　年　　2 　　月　　23　　日
                                書記官　鄭蕉杏